it: Livello della cache: L1; L1 dati; L1 istruzioni; L2; L3; L4; Privata; Condivisa; Unificata; Altro
ru: Уровень кэша: L1; L1 данные; L1 инструкции; L2; L3; L4; Частный; Общий; Унифицированный; Другой
hr-HR: Razina predmemorije: L1; L1 podaci; L1 instrukcije; L2; L3; L4; Privatna; Dijeljena; Unificirana; Ostalo
zh-TW: 快取層級: L1; L1 資料; L1 指令; L2; L3; L4; 私有; 共享; 統一; 其他
hu: Gyorsítótár szintje: L1; L1 adat; L1 utasítás; L2; L3; L4; Privát; Megosztott; Egyesített; Egyéb
tr: Önbellek seviyesi: L1; L1 Veri; L1 Komut; L2; L3; L4; Özel; Paylaşımlı; Birleşik; Diğer
nl: Cacheniveau: L1; L1 data; L1 instructie; L2; L3; L4; Privé; Gedeeld; Verenigd; Andere
de: Cache-Ebene: L1; L1 Daten; L1 Instruktionen; L2; L3; L4; Privat; Geteilt; Vereinheitlicht; Sonstiges
nb: Hurtigbuffernivå: L1; L1 Data; L1 Instruksjon; L2; L3; L4; Privat; Delt; Enhetlig; Annet
lt-LT: Talpyklos (cache) lygmuo: L1; L1 duomenų; L1 instrukcijų; L2; L3; L4; Privatus; Bendras; Suvienodintas; Kita
pl: Poziom pamięci podręcznej: L1; L1 dane; L1 instrukcje; L2; L3; L4; Prywatna; Współdzielona; Zunifikowana; Inne
ja: キャッシュレベル: L1; L1データ; L1命令; L2; L3; L4; プライベート; 共有; 統合; その他
bg-BG: Ниво на кеша: L1; L1 данни; L1 инструкции; L2; L3; L4; Частен; Споделен; Унифициран; Други
zh-CN: 缓存级别: L1; L1 数据; L1 指令; L2; L3; L4; 私有; 共享; 统一; 其他
sk-SK: Úroveň vyrovnávacej pamäte: L1; L1 dáta; L1 inštrukcie; L2; L3; L4; Súkromná; Zdieľaná; Jednotná; Iné
es: Nivel de caché: L1; Datos L1; Instrucción L1; L2; L3; L4; Privado; Compartido; Unificado; Otros
el: Επίπεδο κρυφής μνήμης: L1; L1 δεδομένων; L1 εντολών; L2; L3; L4; Ιδιωτική; Κοινόχρηστη; Ενοποιημένη; Άλλο
cs: Úroveň mezipaměti: L1; L1 data; L1 instrukce; L2; L3; L4; Privátní; Sdílená; Sjednocená; Jiné
pt-PT: Nível de cache: L1; Dados L1; Instrução L1; L2; L3; L4; Privada; Partilhada; Unificada; Outro
th: ระดับแคช: L1; L1 ข้อมูล; L1 คำสั่ง; L2; L3; L4; ส่วนตัว; ใช้ร่วม; รวม; อื่นๆ
ko: 캐시 레벨: L1; L1 데이터; L1 명령어; L2; L3; L4; 프라이빗; 공유; 통합; 기타
fi: Välimuistitaso: L1; L1 data; L1 käskyt; L2; L3; L4; Yksityinen; Jaettu; Yhdistetty; Muu
en: Cache level: L1; L1 Data; L1 Instruction; L2; L3; L4; Private; Shared; Unified; Other
vi: Cấp độ bộ nhớ đệm: L1; Dữ liệu l1; Lệnh l1; L2; L3; L4; Riêng tư; Chia sẻ; Thống nhất; Khác
sv: Cachenivå: L1; L1-data; L1-instruktion; L2; L3; L4; Privat; Delad; Enhetlig; Övrigt
da: Cache-niveau: L1; L1 data; L1 instruktion; L2; L3; L4; Privat; Delt; Samlet; Andet
fr: Niveau de cache: L1; Données L1; Instruction L1; L2; L3; L4; Privé; Partagé; Unifié; Autre
sl-SI: Nivo predpomnilnika: L1; L1 podatki; L1 navodila; L2; L3; L4; Zasebni; Skupni; Poenoteni; Drugo
pt-BR: Nível de cache: L1; L1 Dados; L1 Instrução; L2; L3; L4; Privado; Compartilhado; Unificado; Outro
ro-RO: Nivel cache: L1; L1 date; L1 instrucțiuni; L2; L3; L4; Privat; Partajat; Unificat; Altele